Minutes et répertoires du notaire Jean Adrien COUSIN, 22 janvier 1842 - 7 novembre 1866 (étude XXVII)
Archives nationales
- Répertoire(s) de Jean Adrien COUSIN, 17 juillet 1838 - 11 septembre 1867; MC/RE/XXVII/16 - MC/RE/XXVII/17
  - Répertoire. 1838, 17 juillet - 1854, 16 novembre, 17 juillet 1838 - 16 novembre 1854; MC/RE/XXVII/16
    - Inventaire après décès de Antoine-Gabriel-Michel Benoist, marchand épicier, demeurant rue de Grenelle Saint-Germain, n° 95, le 27 mars 1844, 28 juin 1844
      inventaire après décès; Grenelle (rue de); Benoist, Antoine-Gabrielle-Michel; commerçant
    - Inventaire après décès de Bonne-Marie-Françoise d'Acosta, rue Garancière, n° 12, le 5 juillet 1844, 26 juillet 1844
      inventaire après décès; Garancière (rue); Acosta, Bonne-Marie-Françoise d'
    - Inventaire après décès de Marie-Louise Housez, épouse de Louis-Eugène Delaunay, avocat, ancien huissier à la cour royale de Paris, rue de la Boule Rouge, n° 20, le 30 mai 1844, 22 août 1844
      inventaire après décès; Boule-Rouge (rue de la); Housez, Marie-Louise; Delaunay, Louis-Eugène; avocat; huissier
    - Inventaire après décès de Joséphine-Madeleine Huot, épouse de Jean-Baptiste Barbier, sous-chef de bureau à la préfecture de la Seine, rue de Sèvres, n° 9, et d'Adrienne-Françoise Martin, veuve de Jean-Joseph Huot, 23 août 1844
      inventaire après décès; Sèvres (rue de); Huot, Joséphine-Madeleine; Barbier, Jean-Baptiste; Martin, Adrienne-Françoise; Huot, Jean-Josèphe
    - Inventaire après décès de Augustine-Victoire Jutte, rue Chanoinesse, n° 2, 31 août 1844
      inventaire après décès; Chanoinesse (rue); Jutte, Augustine-Victoire
    - Inventaire après décès de Marie-Marguerite-Angélique Foucher, épouse de Jean-Nicolas Differdange, rue Simon Le Franc, n° 19, le 19 août 1844, 10 septembre 1844
      inventaire après décès; Simon-Le-Franc (rue); Foucher, Marie-Marguerite-Angélique; Differdange, Jean-Nicolas
    - Inventaire après décès de Claude Chappuis, dans la maison de santé du Docteur Pinel, impasse de Longue Avoine, le 22 octobre 1844, 9 novembre 1844
      inventaire après décès; Longue-Avoine (cul-de-sac de); Chappuis, Claude
    - Inventaire après décès de Angélique Forgeot, professeur au Collège Charlemagne, rue Saint-Antoine, n° 120, le 25 octobre 1844, 12 novembre 1844
      inventaire après décès; Saint-Antoine (rue); Forgeot, Angélique; enseignant
    - Inventaire après décès de César-Joseph-Prosper Guilhery, rue du Coq Héron, n° 3bis, le 26 juillet 1844, 21 novembre 1844
      inventaire après décès; Coq-Héron (rue du); Guilhery, César-Joseph-Prosper
    - Inventaire après décès de Nicolas Royer, tonnelier, rue des Brodeurs, n° 7, le 3 février 1844, 12 décembre 1844
      inventaire après décès; Brodeurs (rue des); Royer, Nicolas; tonnelier
    - Inventaire après décès de Antoine Abeil, prêtre, rue et île Saint-Louis, n° 22, le 2 décembre 1844, 17 décembre 1844
      inventaire après décès; Saint-Louis (rue); Abeil, Antoine; prêtre
    - Inventaire après décès de Constance-Caroline Bedu, épouse d'Antoine Abeil, rue et l'île Saint Louis, n° 12, n° 14 et n° 16, le 4 janvier 1845, 24 janvier 1845
      inventaire après décès; Saint-Louis (rue); Bedu, Constance-Caroline; Abeil, Antoine
    - Inventaire après décès de Léonor Dècle, ancien négociant, arrivé en la maison de santé du docteur Faultrier, rue de l'Oursine, n° 88, 31 janvier 1845
      inventaire après décès; Lourcine (rue de); Décle, Léonor; Faultrier; docteur d'université; négociant
    - Inventaire après décès de Jeanne-Julie Ninet, veuve de Jean-Michel Panet, rue du Four, n° 2, le 8 mars 1845, 18 mars 1845
      inventaire après décès; Four (rue du); Ninet, Jeanne-Julie; Panet, Jean-Michel
    - Inventaire après décès de Pierre-Joseph Petremant, coiffeur, arrivé le 5 février 1845, au Palais Royal, galerie de Nemours, n° 6 et n° 7, 29 mars 1845
      inventaire après décès; Palais-Royal (place du); Petremant, Pierre-Joseph; coiffeur
    - Inventaire après décès de Charles-Etienne Mouton, ancien huissier, rue Saint-Honoré, n° 346, le 14 février 1845, 31 mars 1845
      inventaire après décès; Saint-Honoré (rue); Mouton, Charles-Etienne; huissier
    - Inventaire après décès de Madeleine-Victoire Papillon, ancienne religieuse, rue Poulletier, n° 8, le 8 mars 1845, 22 avril 1845
      inventaire après décès; Poulletier (rue); Papillon, Madeleine-Victoire; religieux
    - Inventaire après décès de Elisabeth-Albertine Caverois, épouse d'Etienne Delton, rue Rousselet, n° 5, le 11 mars 1845, 24 avril 1845
      inventaire après décès; Rousselet (rue); Caverois, Elisabeth-Albertine; Delton, Etienne
    - Inventaire après décès de Marie-Élisabeth Roussel de Prunay, à l'infirmerie Marie-Thérèse, rue d'Enfer Saint-Michel, n° 86, le 21 janvier 1844, 6 mai 1845
      inventaire après décès; Enfer (rue d'); Roussel de Prunay, Marie-Élisabeth
    - Inventaire après décès de Grégoire Benier, officier principal des substituants militaires, quai de Billy, n° 36, le 31 mai 1844, 6 juin 1845
      inventaire après décès; Billy (quai de); Benier, Grégoire
    - Inventaire après décès de Jean-François Gravelle, marchand épicier, rue Gît-Le-Cœur, n° 9, le 13 avril 1845, 12 août 1845
      inventaire après décès; Gît-le-Coeur (rue); Gravelle, Jean-François
    - Inventaire après décès de Edmé Descorps, propriétaire, passage Sainte-Marie, n° 44, le 12 août 1845, 2 septembre 1845
      inventaire après décès; Sainte-Marie (passage); Descop, Edmé
    - Inventaire après décès de Jean-François-Alexandre Desmasure, concierge, rue Saint-Dominique Saint-Germain, n° 106, le 7 juillet 1845, 8 septembre 1845
      inventaire après décès; Saint-Dominique-Saint-Germain (rue); Desmasure, Jean-François-Alexandre; concierge
    - Inventaire après décès de Marie-Alexandrine Gallocher de la Gallisserie, veuve de Augustin-Edme-Michel Baudesson, demeurant rue de Lille, n° 75, le 27 août 1845, 13 septembre 1845
      inventaire après décès; Lille (rue de); Gallocher de la Gallisserie, Marie-Alexandrine; Baudesson, Augustin-Edme-Michel
    - Inventaire après décès de Jean-Baptiste Souffront, décédé rue du Faubourg Saint-Denis, n° 112, domicilié à Porto Rico (île espagnole), 22 octobre 1845
      inventaire après décès; Faubourg-Saint-Denis (rue du); Souffront, Jean-Baptiste
    - Inventaire après décès de Jean Colas, garçon boulanger, rue du Faubourg Saint-Antoine, n° 133, le 26 octobre 1845, 4 novembre 1845
      inventaire après décès; Faubourg-Saint-Antoine (rue du); Colas, Jean; boulanger
    - Inventaire après décès de Auguste-Louis-PierreViard, quincaillier, quai de la Mégisserie, n° 42, 1er janvier 1846 - 1846
      inventaire après décès; Mégisserie (quai de la); Viard, Auguste-Louis-Pierre; commerçant
    - Inventaire après décès de André-Philippe Doré, marchand d'appareils chimiques, rue de la Contrescarpe Saint-Marcel, le 5 juin 1846, 15 juin 1846
      inventaire après décès; Contrescarpe-Saint-Marcel (rue de la); Doré, André-Philippe; commerçant
    - Inventaire après décès de Etienne-Théodore Simon, Place Royale, n° 21, le 12 juin 1846, 7 juillet 1846
      inventaire après décès; Royale (place); Simon, Etienne-Théodore
    - Inventaire après décès de Jacques Bouhey, marchand boulanger, rue Jacob, n° 49, le 4 juin 1846, 16 juillet 1846
      inventaire après décès; Jacob (rue); Bouhey, Jacques; boulanger
    - Inventaire après décès de Jean-Antoine-Vincent Joly, employé au ministère des finances, rue Saint-Jacques, n° 229, le 20 novembre 1846, 26 novembre 1846
      inventaire après décès; Saint-Jacques (rue); Joly, Jean-Antoine-Vincent; fonctionnaire
    - Inventaire après décès de Thomas-Sénère Georget, aux Batignolles Monceaux, rue Truffaut, le 29 novembre 1846, 10 décembre 1846
      inventaire après décès; Truffaut (rue); Batignolles-Monceaux (ancienne commune); Georget, Thomas-Sévère
    - Inventaire après décès de Charles-Louis Lesaint, artiste peintre, rue de la Marche, n° 12, le 14 janvier 1847, 29 janvier 1847
      inventaire après décès; Marche (rue de la); Lesaint, Charles-Louis; peintre; artiste
    - Inventaire après décès de Pierre-Michel Dodin, rue de Bercy, n° 59, le 3 janvier 1847, 11 février 1847
      inventaire après décès; Bercy (rue de); Dodin, Pierre-Michel
    - Inventaire après décès de Anne-Rose Wiriot, célibataire majeure, le 25 février 1847, 15 mars 1847
      inventaire après décès; Wiriot, Anne-Rose
    - Inventaire après décès de Jean-Christophe Pouvillion, ancien opticien, rue de Jérusalem, n° 1, le 19 mars 1846, 27 mars 1847
      inventaire après décès; Jérusalem (rue de); Pouvillion, Jean-Christophe; opticien
    - Inventaire après décès de Joséphine-Marie Mulonnière, épouse de Jean-Antoine-Gustave Gouges, employé, rue Mazarine, n° 74, le 14 juin 1846, 23 avril 1847
      inventaire après décès; Mazarine (rue); Mulonnière, Joséphine-Marie; Gouges, Jean-Antoine-Gustave
    - Inventaire après décès de Louise-Françoise Poinçot, épouse Pierre Bousquet, commissionnaire, rue de Verneuil, n° 22, le 29 août 1843, 27 avril 1847
      inventaire après décès; Verneuil (rue de); Poinçot, Louise-Françoise; Bousquet, Pierre
    - Inventaire après décès de Alexis-Charlemagne Vaudrand, ancien entrepreneur de voitures, rue Saint-Dominique d'Enfer, n° 4, le 30 mars 1840, 24 juin 1847
      inventaire après décès; Saint-Dominique-d'Enfer (rue); Vaudrand, Alexis-Charlemagne; transporteur de marchandises
    - Inventaire après décès de Marc-Antoine-Désiré Pacaud, colleur de papiers, rue Montorgueil, n° 26, le 12 juin 1847, 30 juin 1847
      inventaire après décès; Montorgueil (rue); Pacaud, Marc-Antoine-désiré
    - Inventaire après décès de François Castaing, fabricant de papiers de faitaisie, rue des Gravilliers, n° 29, le 5 juin 1847, 11 août 1847
      inventaire après décès; Gravilliers (rue des); Castaing, François; papetier
    - Inventaire après décès de Henri-Auguste Bellanger, rue du Faubourg Saint-Antoine, n° 252, 14 août 1847
      inventaire après décès; Faubourg-Saint-Antoine (rue du); Bellanger, Henri-Auguste
    - Inventaire après décès de Angélique-Jeanne-Sylvie Hemery de Lavilleauray, veuve de Angélique Forgeot rue Saint-Antoine, n° 200, le 5 août 1847, 24 août 1847
      inventaire après décès; Saint-Antoine (rue); Hemery de Lavilleauray, Angélique-Jeanne-Sylvie; Forgeot, Angélique
    - Inventaire après décès de Élisabeth-Pierrette Corrotte, épouse de Louis-Marie Huberty, voiturier, rue de la Vierge, n° 9, le 21 septembre 1847, 8 octobre 1847
      inventaire après décès; Vierge (rue de la); Corrotte, Élisabeth-Pierrette; Huberty, Louis-Marie; transporteur de marchandises
    - Inventaire après décès de Hortense-Eléonore Allanic, veuve Davin, rue du Dragon, n° 26, le 16 octobre 1847, 9 novembre 1847
      inventaire après décès; Dragon (rue du); Allanic, Hortense-Eléonore; Davin
    - Inventaire après décès de Marie-Sophie Vernois, épouse Jean-Louis-Benoît Baticle, propriétaire cultivateur, arrivé à la Saussssaye, canton de Villejuif, le 16 juillet 1847, 16 novembre 1847
      inventaire après décès; Chevilly-Larue (Val-de-Marne); Villejuif (Val-de-Marne); Vernois, Marie-Sophie; Baticle, Jean-Louis-Benoît; agriculteur
    - Inventaire après décès de Louis-Edouard Duhamel, propriétaire, rue de La Tour d'Auvergne, n° 18, le 20 décembre 1847, 11 janvier 1848
      inventaire après décès; La-Tour-d'Auvergne (rue de); Duhamel, Louis-Edouard
    - Inventaire après décès de Anne-Félicité Decourtive, rue des Noyers, n° 37, le 27 janvier 1848, 8 février 1848
      inventaire après décès; Noyers (rue des); Decourtive, Anne-Félicité
    - Inventaire après décès de François-Félix Robert, tailleur d'habits, rue des Petits Champs, n° 7, le 4 février 1848, 15 février 1848
      inventaire après décès; Petits-Champs (rue des); Robert, François; tailleur d'habits
    - Inventaire après décès de Alexandre-Désiré Moutier, rue des Canettes, n° 17, le 11 novembre 1848, 22 février 1848
      inventaire après décès; Canettes (rue des); Moutier, Alexandre-Désiré
    - Inventaire après décès de Marie-Adèle Doré, célibataire majeure,sans profession, à Montrouge, le 25 février 1848, 6 mars 1848
      inventaire après décès; Montrouge (Hauts-de-Seine); Doré, Marie-Adèle
    - Inventaire après décès de Madeleine-Rosalie Debussy, veuve d'Antoine-Joseph Denizard, allée des Veuves, n° 41, le 19 janvier 1848, 18 mars 1848
      inventaire après décès; Veuves (allée des); Debussy, Madeleine-Rosalie; Denizard, Antoine-Joseph
    - Inventaire après décès de Joseph-Victor Mailly, rue Jacob, n° 10, 10 mai 1848
      inventaire après décès; Jacob (rue); Mailly, Joseph-Victor
    - Inventaire après décès de Marie-Anne Baraux, veuve de Jean-Baptiste Vivier, place des Vosges, n° 6, le 13 avril 1848, 12 mai 1848
      inventaire après décès; Vosges (place des); Baraux, Marie-Anne; Vivier, Jean-Baptiste
    - Inventaire après décès de Marie-Adélaïde Amabert, veuve de Louis-Simon Carochez, rue du Cherche Midi, n° 22, le 8 mai 1848., 15 mai 1848
      inventaire après décès; Cherche-Midi (rue du); Amabert, Marie-Adélaïde; Carochez, Louis-Simon
    - Inventaire après décès de Maximilien Oudan, à Inrigas (îles Philippines), le 11 novembre 1846, 19 octobre 1848
      inventaire après décès; Philippines; Oudan, Maximilien
    - Inventaire après décès de Marie-Françoise-Ester Regnard, veuve en premières noces de Joseph-Théodore Derost, et épouse en 2èmes noces de Jacques-Joseph Trotier, maître maçon, à l'Haÿ, le 22 août 1848, 28 octobre 1848
      inventaire après décès; L'Haÿ-les-Roses (Val-de-Marne); Regnard, Marie-Françoise-Ester; Trotier, Jacques-Joseph; Derost, Joseph-Théodore; maçon
    - Inventaire après décès de Anne-Marie Odunne, veuve de Jean-Frédéric Helffinger, ancien ministre dans les cours étrangères, rue du Mont Thabor, n° 32, 23 novembre 1848
      inventaire après décès; Mont-Thabor (rue du); Odunne, Anne-Marie; Helffinger, Jean-Frédéric; ministre
    - Inventaire après décès de Françoise-Marion Duvergé, veuve Blaise-Marie-Léon Duvergé, rue Mazarine, n° 72, à Ollainville, canton d'Arpajon, le 13 juillet 1848, 9 décembre 1848
      inventaire après décès; Arpajon (Essonne); Ollainville (Essonne); Mazarine (rue); Duvergé, Françoise-Marion; Duvergé, Blaise-Marie-Léon
    - Inventaire après décès de Henriette Roveler, épouse d'Alexander Claye, à Neuilly, le 3 octobre 1848, 17 février 1849
      inventaire après décès; Neuilly-sur-Seine (Hauts-de-Seine); Roveler, Henriette; Claye, Alexander
    - Inventaire après décès de Jeanne-Louise Jame, veuve de Jean-Baptiste Legnay, rue Cassette, n° 17, le 26 janvier 1849, 22 février 1849
      inventaire après décès; Cassette (rue); Jame, Jeanne-Louise; Legnay, Jean-Baptiste
    - Inventaire après décès de Pierre Laurent, ancien négociant, rue Notre-Dame de Nazareth, n° 28, le 26 janvier 1849, 26 mars 1849
      inventaire après décès; Notre-Dame-de-Nazareth (rue); Laurent, Pierre; négociant
    - Inventaire après décès de Jean-Pierre, Renaud, ancien blanchisseur, avenu de Suffren n° 26, 30 mai 1849
      inventaire après décès; Suffren (avenue de); Renaud, Jean-Pierre; teinturier blanchisseur
    - Inventaire après décès de Antoine-Charles-Etienne-Paul de La Roche Aymon, général de la division, rue Saint-Dominique Saint-Germain, n° 11, le 16 mai 1848, 20 juin 1849
      inventaire après décès; Saint-Dominique-Saint-Germain (rue); La Roche Aymon, Antoine-Charles-Etienne-Paul de; officier général
    - Inventaire après décès de Jacques-Nicolas-Joseph Langard, et de Marie-Angélique Mousset, rue de Sèvres, n° 92, les 31 mai et 3 juin 1849, 20 juin 1849
      inventaire après décès; Sèvres (rue de); Langard, Jacques-Nicolas-Joseph; Mousset, Marie-Angélique
    - Inventaire après décès de Euphémie-Louise Laferté, épouse de Médard-Barnabé Pellé, au carrefour de l' Odéon, n° 39, le 12 juin 1849, 27 juin 1849
      inventaire après décès; Odéon (carrefour de l'); Laferté, Euphémie-Louise; Pellé, Médard-Barnabé
    - Inventaire après décès de Louis Collas, propriétaire, au Petit Montrouge, route d'Orléans n° 70, le 25 juin 1849, 3 juillet 1849
      inventaire après décès; Orléans (route d'); Petit Montrouge (quartier); Collas, Louis
    - Inventaire après décès de Louis-Antoine Roche dit Ferrière, conducteur aux messageries nationales, rue des Moineaux, n° 24, le 28 mai 1849, 5 juillet 1849
      inventaire après décès; Moineaux (rue des); Roche, Louis-Antoine; Ferrière, Louis-Antoine; conducteur de véhicules; messager
    - Inventaire après décès de Nicolas Camus, et de Jeanne-Adélaïde Perez, son épouse, rue Neuve Saint-Paul, n° 12, le 20 mars et 26 juin 1849, 7 juillet 1849
      inventaire après décès; Neuve-Saint-Paul (rue); Camus, Nicolas; Perez, Jeanne-Adélaïde
    - Inventaire après décès de Anne-Élie-Marie de Montmorency Luxembourg, rue deVarennes, n° 14, décédée à Marly-le-Roi (Yvelines), le 25 juin 1849, 19 juillet 1849
      inventaire après décès; Marly-le-Roi (Yvelines); Varenne (rue de); Montmorency Luxembourg, Anne-Élie-Marie de
    - Inventaire après décès de Marie d'Artiguemas, épouse Jean-François Jalles, rue de l'Université, n° 46, le 3 juillet 1849, 31 juillet 1849
      inventaire après décès; Université (rue de l'); Artiguemas, Marie d'; Jalles, Jean-François
    - Inventaire après décès de Marie-Henriette Moureaux, épouse de Louis-Marie Isely, rue de Beaune, n° 11, le 28 avril 1849, 2 août 1849
      inventaire après décès; Beaune (rue de); Moureaux, Marie-Henriette; Isely, Louis-Marie
    - Inventaire après décès de Rosalie-Félicité Charvin, épouse de Jean Berger, rue Royer-Collard, le 16 juin 1849, 3 août 1849
      inventaire après décès; Royer-Collard (rue); Charvin, Rosalie-Félicité; Berger, Jean
    - Inventaire après décès de Arsène Bosc, épouse Pierre Saint-Sevin, à la Chapelle Saint-Denis, le 3 juillet 1849, 12 août 1849
      inventaire après décès; La Chapelle (ancienne commune); Saint-Denis (Seine-Saint-Denis); Bosc, Arsène; Saint-Sevin, Pierre
    - Inventaire après décès de Julie Piquet, épouse Jean-François Salmon, rue de Lille, n° 33, le 12 septembre 1849, 20 septembre 1849
      inventaire après décès; Lille (rue de); Piquet, Julie; Salmon, Jean-François
    - Inventaire après décès de Bertrand Goret, rue Saint-Dominique Saint-Germain, n° 26, le 8 septembre 1849, 24 septembre 1849
      inventaire après décès; Saint-Dominique-Saint-Germain (rue); Goret, Bertrand
    - Inventaire après décès de Marie-Félicité Leprompt, épouse d'André-Prosper Baticle, propriétaire, rue de Vaugirard n° 246, à Enghien, le 19 juin 1849, 22 octobre 1849
      inventaire après décès; Enghien-les-Bains (Val-d'Oise); Vaugirard (rue de); Leprompt, Marie-Félicité; Baticle, André-Prosper
    - Inventaire après décès de Félix Legros, ancien sous-chef aux hospices, Maison de Santé de Charenton, le 8 juin 1849, 23 novembre 1849
      inventaire après décès; Charenton-le-Pont (Val-de-Marne); Legros, Félix
    - Inventaire après décès de François Raas, propriétaire, grande rue de Vaugirard, n° 3, 8 janvier 1850
      inventaire après décès; Vaugirard (ancienne commune); Vaugirard (rue de); Raas, François
    - Inventaire après décès de Firmin-Clément Leroux, rue du Bourg l'Abbé, n° 7, 14 janvier 1850
      inventaire après décès; Bourg-l'Abbé (rue du); Leroux, Firmin-Clément
    - Inventaire après décès de Jean-Eugène Georget, arrivé à Philippeville (Algérie), le 17 octobre 1849, 23 février 1850
      inventaire après décès; Skikda (Algérie); Georget, Jean-Eugène
    - Inventaire après décès de Marie-Catherine-Rosalie Magnier, arrivé rue du Pot de Fer Saint-Marcel, n° 11, portier de la maison, 15 mars 1850
      inventaire après décès; Pot-de-Fer (rue du); Magnier, Marie-Catherine-Rosalie; concierge
    - Inventaire après décès de Louis-Joseph Leconte, chef d'atelier à la fabrique des crayons Conté, place Saint Sulpice, n° 6, le 29 décembre 1849, 25 mars 1850
      inventaire après décès; Saint-Sulpice (place); Leconte, Louis-Joseph
    - Inventaire après décès de Etienne-Germain Martin, propriétaire, rue de l'Arcade, n° 25, le 20 mars 1850, 28 mars 1850
      inventaire après décès; Arcade (rue de l'); Martin, Etienne-Germain
    - Inventaire après décès de Gilbert-Emmanuel Vautier, rue Saint-Denis, n° 374, le 22 mars 1850, 6 avril 1850
      inventaire après décès; Saint-Denis (rue); Vautier, Gilbert-Emmanuel
    - Inventaire après décès de Charles Simon, arrivé rue du Faubourg Saint-Honoré, n° 102, le 13 Janvier 1850, 9 avril 1850
      inventaire après décès; Faubourg-Saint-Honoré (rue du); Simon, Charles
    - Inventaire après décès de Victoire Benoist, veuve de Jean-Gérard Naudot, arrivé rue Cassette, n° 22, le 3 avril 1850, demeurant rue Mouffetard, n° 31, 19 avril 1850
      inventaire après décès; Cassette (rue); Mouffetard (rue); Benoist, Victoire; Naudot, Jean-Gérard
    - Inventaire après décès de Melle Sonthanax, rue Taranne, n° 18, le 11 avril 1850, 27 avril 1850
      inventaire après décès; Taranne (rue); Sonthanax (Melle)
    - Inventaire après décès de Louis-Marie Huberty, voiturier, rue de Vierge, n° 17, le 26 avril 1850, 14 mai 1850
      inventaire après décès; Vierge (rue de la); Huberty, Louis-Marie; transporteur de marchandises
    - Inventaire après décès de Charlotte-Hélène de Lastic, veuve de Claude-Jean-Henry de Saisseval, à Mantes (Yvelines), le 12 mai 1850, 8 juin 1850
      inventaire après décès; Mantes-la-Jolie (Yvelines); Lastic, Charlotte-Hélène de Saisseval, Claude-Jean-Henry de
    - Inventaire après décès de Marie-Jeanne Langard, épouse de Constant-Armand-Fidèle Barbery, le 3 juin 1849, 6 juillet 1850
      inventaire après décès; Langard, Marie-Jeanne; Barbery, Constant-Armand-Fidèle
    - Inventaire après décès de Didier-Alexandre Regnard, à Sceaux, rue du Petit Chemin, n° 2, le 29 juin 1850, 23 juillet 1850
      inventaire après décès; Sceaux (Hauts-de-Seine); Regnard, Didier Alexandre
    - Inventaire après décès de Charles-Augustin Letermelier, arrivé rue des Postes, n° 38, 2 août 1850
      inventaire après décès; Postes (rue des); Letermelier, Charles-Augustin
    - Inventaire après décès de Charles Goulet, à Chantilly (Oise), le 19 juillet 1850, 31 août 1850
      inventaire après décès; Chantilly (Oise); Goulet, Charles
    - Inventaire après décès de Thérèse Maridor, demeurant chez ses père et mère, rue de Charronne, n° 30, décédée le 20 juin 1850, 5 septembre 1850
      inventaire après décès; Charonne (rue de); Maridor, Thérèse
    - Inventaire après décès de Marguerite-Rosalie Blanchard, épouse de Louis-Stanislas-Joseph Anger, rue Serpente, n° 5, le 31 juillet 1850, 16 septembre 1850
      inventaire après décès; Serpente (rue); Blanchard, Marguerite-Rosalie; Anger, Louis-Stanislas-Joseph
    - Inventaire après décès de Pierre-Louis Ledran, jardinier, rue de Vaugirard, n° 208, le 3 août 1850, 21 septembre 1850
      inventaire après décès; Vaugirard (rue de); Leran, Pierre-Louis; jardinier
    - Inventaire après décès de François Paris, propriétaire, à Vichy-les-Bains (Allier), le 8 juillet 1850, 26 septembre 1850
      inventaire après décès; Vichy (Allier); Paris, François
    - Inventaire après décès de Marie-Hortense Thierry-Hercmann, épouse de Jean-Pierre Thierry-Hercmann, 21 octobre 1850
      inventaire après décès; Thierry-Hercmann, Marie-Hortense; Thierry-Hercmann, Jean-Pierre
    - Inventaire après décès de Jean-Marie Longet, ancien régent du Collège de Saint-Michel, rue de l'Est, n° 3, le 16 août 1850, 29 octobre 1850
      inventaire après décès; Est (rue de l'); Longet, Jean-Marie
    - Inventaire après décès de Béatrix-Charles-Madelon Tayolles de Nellet, général de brigades en retraite, rue Louis Le Grand, n° 3, le 12 septembre 1850, 12 novembre 1850
      inventaire après décès; Louis-Le-Grand (rue); Tayolles de Nellet, Béatrix-Charles-Madelon; officier général